臺灣高雄地方法院民事判決
111年度雄小字第275號
原      告  南山產物保險股份有限公司

法定代理人  王英君  
訴訟代理人  鍾政曄  
            盧銘緯  
            葉特琾  
被      告  謝旻彣  
上列當事人間請求侵權行為損害賠償事件，本院於民國111年3月
3日言詞辯論終結，判決如下：
    主  文
一、原告之訴駁回。
二、訴訟費用新臺幣（下同）1,000元由原告負擔。 
    事實及理由
一、按因侵權行為涉訟者，得由行為地之法院管轄，民事訴訟法
    第15條第1 項定有明文。經查，本件侵權行為地為高雄市苓
    雅區，本院自有管轄權，合先敘明。
二、原告主張：被告於民國108年12月4日16時40分許駕駛車號00
    0-00號客貨兩用小貨車（下稱甲車），行經高雄市苓雅區凱
    旋二路與該路83巷口處，因不當超車，撞及原告承保之第三
    人陳麗芬所駕駛其所有之車牌號碼000-0000號自用小客車（
    下稱乙車），致乙車受損，因此支出修理費用共2萬668元（
    含零件費用9,924元、烤漆6,156元、鈑金4,588元），業經
    原告依保險契約理賠完畢，爰依民法第184條、第191條之2
    規定、保險法第53條規定，代位請求被告加計法定遲延利息
    如數賠償上開金額等語，並聲明：被告應給付原告2萬668元
    ，及自起訴狀繕本送達之翌日起至清償日止，按週年利率5％
    計算之利息。
三、被告則以：伊並未於上開時、地擦撞乙車，事故發生後伊雖
    曾經員警通知至派出所說明，亦有將甲車開至派出所供員警
    確認擦撞痕跡，然並未發現擦撞痕跡，嗣經員警告知無現場
    監視器畫面可供參照，僅有附近路段之監視器畫面可確認伊
    曾駕駛乙車行經該路段，然此亦無法證明伊所駕駛之甲車曾
    撞及乙車，原告自不得依侵權行為及保險代位之法律關係，
    請求伊或伊所承保之保險公司賠償乙車因車禍受損所支出之
    修理費用等語，資為抗辯，並聲明：駁回原告之訴。
四、得心證之理由：
㈠、按當事人主張有利於己之事實者，就其事實有舉證之責任，
    民事訴訟法第277 條前段定有明文。又民事訴訟如係由原告
    主張權利者，應先由原告負舉證之責，若原告先不能舉證，
    以證實自己主張之事實為真實，則被告就其抗辯事實即令不
    能舉證，或其所舉證據尚有疵累，亦應駁回原告之請求（最
    高法院17年上字917號判決意旨參照）。依民法第184 條第1
     項前段規定，侵權行為之成立，須行為人因故意過失不法
    侵害他人權利，亦即行為人須具備歸責性、違法性，並不法
    行為與損害間有因果關係，始能成立，且主張侵權行為損害
    賠償請求權之人，對於侵權行為之成立要件應負舉證責任（
    最高法院100年度台上字第1903號判決意旨參照）。又按汽
    車、機車或其他非依軌道行駛之動力車輛，在使用中加損害
    於他人者，駕駛人應賠償因此所生之損害；但於防止損害之
    發生，已盡相當之注意者，不在此限，民法第191 條之 2定
    有明文。是被害人請求動力車輛之駕駛人賠償損害時，仍應
    證明其損害係駕駛人使用該動力車輛時侵害其權利而發生，
    並須證明損害之發生與駕駛人使用動力車輛間有因果關係。
    依上開說明，原告主張被告就乙車受損應負損害賠償責任，
    惟為被告否認，則原告自應就其主張被告於上開時地駕駛甲
    車撞及乙車之有利於己之事實，負舉證之責。
㈡、經查，原告就其主張之事實，固據其提出汽車保險理算書、
    汽車保險理賠申請書、行照、駕照、道路交通事故當事人登
    記聯單、交通事故初步分析研判表、估價單、車損照片、發
    票等件影本為證（見本院卷第13-29頁），惟此僅得證明乙
    車受損而支出修理費用，尚無從證明乙車之損害確係遭被告
    所甲車撞及所致。併據本院依職權調閱之本件交通事故相關
    調查資料，觀之高雄市政府警察局所製作初步研判分析表所
    示：「僅記載當事人離開現場肇因待查」等語，有初步分析
    研判表在卷可稽（見本院卷第49頁）；交通事故照片黏貼紀
    錄表所示之車損照片則僅有乙車之照片，有該照片影本在卷
    可稽（見本院卷第53-54頁），另參以現場事故圖之記載亦
    僅有乙車駕駛人自述：沿凱旋二路南向北快車道直行，甲車
    擦撞乙車右側後照鏡與右前車頭等語，有該現場事故圖在卷
    可稽（見本院卷第55頁），由前揭警方提供本件車禍事故相
    關資料，均無法證明甲車、乙車確有於上開時、地相撞肇事
    。原告復於本院自承：除前揭警方提供資料外，本件事故並
    無監視器、行車記錄器畫面或其他證據等可證明甲車、乙車
    相撞肇事，有言詞辯論筆錄在卷可稽（見本院卷第92頁），
    衡酌上情，警方所提供之本件車禍相關資料，無法證明乙車
    曾於上開時、地遭甲車撞及，原告復未能提出其他證據，以
    供確認乙車之損害確為遭甲車撞及所致，自難認被告就乙車
    前揭受損應負侵權行為損害賠償責任。
㈢、按被保險人因保險人應負保險責任之損失發生，而對於第三
    人有損失賠償請求權者，保險人得於給付賠償金額後，代位
    行使被保險人對於第三人之請求權；但其所請求之數額，以
    不逾賠償金額為限，保險法第53條第1 項定有明文。查第三
    人陳麗芳依侵權行為法律關係，請求被告就乙車所受損害負
    損害賠償，於法洵屬無據，已如前述，則依諸上開規定，原
    告自無從代位行使陳麗芳對於被告之請求權，是以原告向被
    告請求賠償2萬668元，亦屬無據。
五、綜上所述，原告依侵權行為及保險代位之法律關係，訴請被
    告賠償2萬668元，為無理由，應予駁回。
六、本件事證已臻明確，兩造其餘攻擊或防禦方法及證據，核與
    判決結果不生影響，爰不一一論列，併此敘明。 
七、訴訟費用負擔之依據：民事訴訟法第78條。按適用小額訴訟
    程序事件法院為訴訟費用之裁判時，應確定其費用額，民事
    訴訟法第436條之19定有明文，爰確定本件訴訟費用額如主
    文第2項所示。 
中　　華　　民　　國　　111 　年　　3 　　月　　16　　日
                  高雄簡易庭  法　　　官  林綉君
以上正本係照原本作成。
民事訴訟法第436 條之24第2 項：對於本判決之上訴，非以違背
法令為理由，不得為之。
如對本判決上訴，須於判決送達後20日內向本院提出上訴狀，並
須表明原判決所違背之法令及其具體內容與依訴訟資料可認為原
判決有違背法令之具體事實之上訴理由。（均須按他造當事人之
人數附繕本）。
中　　華　　民　　國　　111 　年　　3 　　月　　16　　日
      　　　　　　　　　　　　書　記　官  羅崔萍
訴訟費用計算式：
裁判費         1,000元
合計           1,000元